# CURRICULUM VITAE

Cláudio MS Goiânia • GO (62)9 9978-1371.

cmartinsgyn@gmail.com.br
developmentgyn@gmail.com
https://github.com/cmartinsgyn
https://www.linkedin.com/in/claudio-silva-4a7
0a279

**44 anos •** Brasileiro • Casado

#### **OBJETIVO**

Interesse: Software/TI. Cargo: Desenvolvedor/Analista/Arquiteto de Software e Afins

#### RESUMO DE QUALIFICAÇÕES

Experiência em usabilidade de sistemas (sistemas corporativos de empresa pública e privada), aplicabilidade, custo benefício de software.

Especialidade em integrar a área de Negócios e a T.I(Tecnologia da Informação)

Desenvolvimento de Aplicações Web com interfaces ricas, foco atual em Angular 12x e spring boot java. Sólidos conhecimentos em React.

Conhecimentos na área de desenvolvimento: linguagens de programação e frameworks, arquitetura de serviços, devops, metodologias ágeis

Experiência em suporte de sistemas e hardware

Experiência em web commerce, marketing multinível e gestão de pequena empresa (própria).

### FORMAÇÃO ACADÊMICA

Técnico em Contabilidade - concluída em 1997

**Graduação em Sistemas de Informação** – concluída em 2004 FACULDADES ALVES FARIA – GOIÂNIA-GO

**Pós-Graduação em Arquitetura e Gestão de Infraestrutura em TI** – concluída em 2015 AVM Faculdade Integrada – EAD – Rio de Janeiro -RJ

**Pós-Graduação em Desenvolvimento Web com interfaces ricas** – concluída em 2017 UFG: Universidade Federal de Goiás – Goiânia - GO

### **C**ERTIFICAÇÕES

Gerenciamento de projeto com MS Project, Gerenciamento de projetos (EAD-Ministério da Justiça-MJ), Segurança da Informação(EAD MJ), Linguagem Java – JEE Algoritmos Java, Comunicação Visual para Web, Elementos da Programação, APIs RESTful com Nodejs e typescript.

Outras: Análise Estruturada de Sistemas, Lógica de Programação, HTML, HTML5, JavaScript (com Jquery), MySql, Redes Locais de Computadores, Redes Remotas, Power BI, no Code:

Bubble.io. Web Commerce, devops

**I**DIOMAS

Inglês – Básico , instrumental. Espanhol - Básico

#### EXPERIÊNCIA PROFISSIONAL

1997 a 2000 Maeda S.A

Empresa multinacional de grande porte do segmento agrícola-industrial.

Auxiliar de TI

✓ Operação de sistemas administrativos: ERP, Logística, Fiscal, entre outros, envolvendo acompanhamento, assegurando a conformidade e funcionalidade dos processos.

2000 a 2002 J.A NENDO LTDA

Rede de grande porte no ramo de supermercados.

Suporte de Tecnologia da Informação

Auxiliar de Gestão da área de Tecnologia da Informação, atuando em projetos de reestruturação, aquisição e implantação de sistema de gestão integrada ERP, suporte à rede e check out.

2002 a atual **ESTADO DE GOIÁS** 

Comando de Apoio Logístico e Tecnologia da Informação. **Desenvolvimento e arquitetura de Software/ gerência de equipe.** 

- 1. 28/02/2002 a 16/10/09: Funções Administrativas e Operacionais.
- 2. 16/10/09 a 06/08/13: Operador de sistemas de tomada de decisão e controle operacional e de emprego do efetivo policial.
- 3. 06/08/13 a 12/06/14: Guarda do Governador Gabinete Militar da Governadoria.
- 4. 12/06/14 a Atual: Desenvolvedor de Software com Spring boot e Angular 12x / Arquiteto software Jr

#### 2022 FIRST DECISION TECNOLOGIAS INOVADORAS E INFORMÁTICA LTDA

First Decision Fábrica de Software.

Análise e Desenvolvimento de Software Full Stack

1. Desenvolvimento de software para sistema bancário baseado em arquitetura de serviços - java ejb com react.

#### 2022 a atual **FÓTON INFORMÁTICA LTDA**

Fóton Informática Fábrica de Software.

## Análise e Desenvolvimento de Software Full Stack

1. Desenvolvimento de software para sistema bancário baseado em arquitetura de serviços - java com angular.

#### INFORMÁTICA - CONHECIMENTOS RESUMO

- Linguagens de Programação: Java J2EE, EJB, Java com Spring/Boot, Visual Basic, Javascript, TypeScript, Flutter(conhecimento), noções PHP Orientado a Objeto,e GO conhecimentos de Pascal.
- 2. Frameworks/Front End: JSF 2, *Angular 12x*, React(em curso...), JavaScript, Typescript, JQuery, CSS, HTML 5, Json, XML. Templates: primefaces, primeng, inspinia, angular material. No code: Bubble.io; Glideapp.
- Bancos de Dados MySql e Postgree, Prototipação, Docker, servidores web (heroku, digital ocean, AWS), cloud (curso aws em andamento...). Desenvolvimento mobile for business com Glide.
- 4. Outras: RTC e Servidor Websphere IBM, Business Intelligence com Power BI, MS project, Br Office, Office, MSAccess(domínio), Windows, Linux (uso padrão), Redes, Engenharia de Software, Governança de TI. Básicos: Segurança da Informação, Hacker, Crimes Cibernéticos. Manutenção de microcomputadores, Azure Backlog, Trello, Conhecimentos em Scrum, UX, Sonar e Jenks

#### CONHECIMENTOS EXTRACURRICULARES

- Com Certificação: Contabilidade, Ocorrências envolvendo Bombas e Explosivos, Atendimento a mulheres em situação de violência, Crimes ambientais, Crimes Cibernéticos
- 2. Outros: **Scrum**, Conhecimentos Intermediários de Direito Penal, Administrativo, Processual Penal. Conhecimentos em direito constitucional e Estatuto da Criança e Adolescente, procedimentos operacionais policiais.